【裁判字號】    99,訴,586
【裁判日期】    990607
【裁判案由】    毒品危害防制條例
【裁判全文】
臺灣臺北地方法院刑事判決               99年度訴字第586號
公  訴  人  臺灣臺北地方法院檢察署檢察官
被      告  甲○○
上列被告因毒品危害防制條例案件，經檢察官提起公訴（99年度
毒偵字第325號），被告於準備程序進行中，就被訴事實為有罪
之陳述，本院改行簡式審判程序審理，判決如下：
    主  文
甲○○施用第一級毒品，累犯，處有期徒刑拾月，扣案海洛因（
驗餘淨重零點貳貳零零公克）沒收銷燬，扣案海洛因包裝袋壹個
沒收。
    事  實
一、(一)甲○○前因施用毒品案件，經裁定送觀察、勒戒及強制戒
      治後，於民國91年6月19日強制戒治附保護管束出所，並
      於91年12月23日期滿執行完畢。另因：1.施用毒品案件，
      經臺灣士林地方法院（下稱士林地院）於96年7月13日以
      96 年度訴字第410號判處有期徒刑8月（嗣經減刑為有期
      徒刑4月）確定；2.施用毒品案件，經士林地院於97年3月
      11日以96年度訴字第1099號判處有期徒刑10月確定；3.施
      用毒品案件，經士林地院於97年3月11日以96年度訴字第
      1261號判處有期徒刑1年確定，經定應執行之刑有期徒刑1
      年8月確定，於98年11月21日縮短刑期執行完畢。
    (二)詎猶不知悔改，竟基於施用第一級毒品海洛因（下稱海洛
      因）之犯意，於99年1月8日中午12時15分許，在臺北縣汐
      止市○○○路旁之空地，以將海洛因摻水後置入針筒後注
      射之方式，施用海洛因1次。
    (三)嗣於99年1月8日下午4時10分許，在臺北市○○區○○路4
      段760號前為警查獲，並扣得其所有供施用之海洛因1包（
      淨重0.2220公克，取樣0.0020公克，驗餘淨重0.2200公克
      ）。
二、案經臺北市政府警察局松山分局報告臺灣臺北地方法院檢察
    署檢察官偵查起訴。
    理  由
甲、程序部分：
    被告甲○○所犯係死刑、無期徒刑、最輕本刑為3年以上有
    期徒刑以外之罪，其等於準備程式就前揭被訴事實為有罪之
    陳述，經告知簡式審判程式之旨，並聽取其與公訴人之意見
    後，本院認無不得或不宜改依簡式審判程式進行之處，爰依
    刑事訴訟法第273條之1第1項、第284條之1，裁定由受命法
    官獨任進行簡式審判程式。
乙、實體部分：
一、上開犯罪事實，業據被告於本院審判中坦承不諱，其尿液經
    檢驗後，呈現「嗎啡陽性」反應，此有臺北市政府警察局偵
    辦毒品案件尿液檢體委驗單1份、臺灣尖端先進生技醫藥股
    份有限公司99年1月20日濫用藥物檢驗報告1紙附卷可稽，堪
    認被告上開自白與事實相符。至扣案白色粉末1包經送鑑定
    後，含有海洛因成分，此有交通部民用航空局航空醫務中心
    99年1月29日航藥鑑字第0990462號毒品鑑定書1紙在卷可憑
    。又其有事實欄所載強制戒治執行完畢後5年內再犯施用毒
    品案件經判刑確定等情，有臺灣高等法院被告前案紀錄表1
    份在卷可參。本件事證明確，被告於前開強制戒治執行完畢
    釋放後5年內，再犯施用毒品案件經判刑確定，暨本件毒品
    危害防制條例第10條施用第一級毒品之犯行，堪以認定。
二、(一)查海洛因屬毒品危害防制條例第2條第2項第1款所列之第
      一級毒品，核被告所為，係犯毒品危害防制條例第10條第
      1項之施用第一級毒品罪。
    (二)其持有第一級毒品進而施用，持有之低度行為為施用之高
      度行為所吸收，不另論罪。
    (三)查被告前因：1.施用毒品案件，經士林地院於96年7月13
      日以96年度訴字第410號判處有期徒刑8月（嗣經減刑為有
      期徒刑4月）確定；2.施用毒品案件，經士林地院於97 年
      3月11日以96年度訴字第1099號判處有期徒刑10月確定；
      3.施用毒品案件，經士林地院於97年3月11日以96年度訴
      字第1261號判處有期徒刑1年確定，經定應執行之刑有期
      徒刑1年8月確定，於98年11月21日縮短刑期執行完畢，有
      臺灣高等法院被告前案紀錄表1份附卷可稽，其於前開有
      期徒刑執行完畢後5年內，故意再犯本件有期徒刑以上之
      罪，為累犯，應依法加重其刑。
    (四)爰審酌被告有構成累犯之前科已如前述，其前經強制戒治
      及施用毒品經判刑後，仍不知戒絕毒品，復一再耽溺於戕
      身之物，惟其犯後坦白承認，態度良好等犯罪之動機、目
      的、手段及所生之危險或損害等一切情狀，量處如主文所
      示之刑。
    (五)末查扣案海洛因1包（淨重0.2220公克，取樣0.0020公克
      ，驗餘淨重0.2200公克），為第一級毒品，應依法沒收銷
      燬之。另上開海洛因之包裝袋1個，為被告所有且供包裝
      海洛因施用之用，亦應依法沒收。
三、據上論斷，應依刑事訴訟法第273 條之1 第1 項、第299 條
    第1項前段，毒品危害防制條例第10條第1項、第18條第1項
    前段，刑法第11條前段、第47條第1項、第38條第1項第2款
    ，判決如主文。
本案經檢察官郭力菁到庭執行職務
中    華    民    國    99    年    6     月    7     日
                  刑事第十三庭  法  官  李貞瑩
以上正本證明與原本無異。
如不服本判決應於收受送達後10日內向本院提出上訴書狀，並應
敘述具體理由；其未敘述上訴理由者，應於上訴期間屆滿後20日
內向本院補提理由書（均須按他造當事人之人數附繕）「切勿逕
送上級法院」。
                                書記官  陳鳳瀴
中    華    民    國    99    年    6     月    7     日
附錄本案論罪科刑法條
毒品危害防制條例第10條
施用第一級毒品者，處 6 月以上 5 年以下有期徒刑。
施用第二級毒品者，處 3 年以下有期徒刑。

司法院資訊處製作；財團法人民間司法改革基金會備份。
